{"related": ["fiscal", "fiscal\u00eda", "fiscalizaci\u00f3n"], "etymology": null, "url": "https://en.wiktionary.org/wiki/fiscalizar", "definitions": ["to inspect, to control", "to supervise, to investigate, to pry into", "to censure , to criticize"], "verb": "fiscalizar", "synonyms": [], "description": "fiscalizar (first-person singular present fiscalizo, first-person singular preterite fiscalic\u00e9, past participle fiscalizado)", "conjugations": {"imperative": {"affirmative": ["", "fiscaliza (t\u00fa) - fiscaliz\u00e1 (vos)", "fiscalice", "fiscalicemos", "fiscalizad", "fiscalicen"], "negative": ["", "no fiscalices", "no fiscalice", "no fiscalicemos", "no fiscalic\u00e9is", "no fiscalicen"]}, "infinitive": "fiscalizar", "indicative": {"future": ["fiscalizar\u00e9", "fiscalizar\u00e1s", "fiscalizar\u00e1", "fiscalizaremos", "fiscalizar\u00e9is", "fiscalizar\u00e1n"], "preterite": ["fiscalic\u00e9", "fiscalizaste", "fiscaliz\u00f3", "fiscalizamos", "fiscalizasteis", "fiscalizaron"], "imperfect": ["fiscalizaba", "fiscalizabas", "fiscalizaba", "fiscaliz\u00e1bamos", "fiscalizabais", "fiscalizaban"], "conditional": ["fiscalizar\u00eda", "fiscalizar\u00edas", "fiscalizar\u00eda", "fiscalizar\u00edamos", "fiscalizar\u00edais", "fiscalizar\u00edan"], "present": ["fiscalizo", "fiscalizas (t\u00fa) - fiscaliz\u00e1s (vos)", "fiscaliza", "fiscalizamos", "fiscaliz\u00e1is", "fiscalizan"]}, "pastparticiple": {"plural": {"feminine": "fiscalizadas", "masculine": "fiscalizados"}, "singular": {"feminine": "fiscalizada", "masculine": "fiscalizado"}}, "gerund": "fiscalizando", "subjunctive": {"imperfect_se": ["fiscalizase", "fiscalizases", "fiscalizase", "fiscaliz\u00e1semos", "fiscalizaseis", "fiscalizasen"], "future": ["fiscalizare", "fiscalizares", "fiscalizare", "fiscaliz\u00e1remos", "fiscalizareis", "fiscalizaren"], "imperfect_ra": ["fiscalizara", "fiscalizaras", "fiscalizara", "fiscaliz\u00e1ramos", "fiscalizarais", "fiscalizaran"], "present": ["fiscalice", "fiscalices", "fiscalice", "fiscalicemos", "fiscalic\u00e9is", "fiscalicen"]}}, "pronunciations": []}